臺灣高雄地方法院民事裁定
111年度小上字第31號
上  訴  人  曾月蘭  

被  上訴人  林建宏  
上列當事人間請求給付押租金等事件，上訴人對於民國111年1月
3日本院高雄簡易庭110年度雄小字第2698號民事判決提起上訴，
本院裁定如下：
    主  文
上訴駁回。
第二審訴訟費用新臺幣壹仟伍佰元由上訴人負擔。
    理  由
一、按對於小額程式之第一審裁判，得上訴或抗告於管轄之地方
    法院，其審判以合議行之。對於前項第一審裁判之上訴或抗
    告，非以其違背法令為理由，不得為之；上訴狀內應記載上
    訴理由，表明下列各款事項︰一、原判決所違背之法令及其
    具體內容。二、依訴訟資料可認為原判決有違背法令之具體
    事實，民事訴訟法第436條之24、第436條之25分別定有明文
    。次按，判決不適用法規或適用不當者，為違背法令；有下
    列各款情形之一者，其判決當然為違背法令：一、判決法院
    之組織不合法者。二、依法律或裁判應迴避之法官參與裁判
    者。三、法院於權限之有無辨別不當或違背專屬管轄之規定
    者。四、當事人於訴訟未經合法代理者。五、違背言詞辯論
    公開之規定者，同法第436條之32第2項準用第468條及第469
    條第1款至第5款亦定有明文。故當事人提起上訴，如以同法
    第469條所列第1款至第5款為理由時，其上訴狀或理由書應
    表明該判決有合於各該條款規定情形之具體內容，及係依何
    訴訟資料合於該違背法令之具體事實。如依同法第468條規
    定，以原判決有不適用法規或適用法規不當為理由時，其上
    訴狀或理由書應表明該判決所違背之法令條項，或有關判例
    、解釋字號，或成文法以外之習慣或法理等及其具體內容，
    暨係依何訴訟資料合於該違背法令之具體事實。上訴狀或理
    由書如未依上述方式表明，或其所表明者顯與上述法條規定
    不合時，即難認為已合法表明上訴理由，其上訴自非合法（
    最高法院71年台上字第314號判例意旨參照）。又依同法第4
    36條之32第2項規定，同法第469條第6款之判決不備理由或
    理由矛盾之當然違背法令於小額事件之上訴程序並不準用，
    是小額事件中所謂違背法令，並不包含認定事實錯誤、取捨
    證據不當或就當事人提出之事實或證據疏於調查或漏未斟酌
    之判決不備理由情形。再者，上訴不合法者，第二審法院應
    依同法第436條之32第2項準用第444條第1項規定，以裁定駁
    回之。
二、上訴意旨略以：本件不爭事實為上訴人只付訂金新臺幣（下
    同）1萬元，惟1萬元合約及2萬元合約（陰陽合約）究竟哪
    個為真？另被上訴人承諾營業執照申請核准才起租（暫以1
    個月為期），但被上訴人因沒門牌導致延誤，而非裝潢期間
    ，且實際上直至7月19日才核准營業登記。又被上訴人言明
    契約要辦理公證，至今卻未依承諾辦理公證。再被上訴人未
    依善良風俗出租房屋理應付損害賠償等語。為此，爰提起上
    訴，求為廢棄原審判決。
三、經查，觀之上訴人前揭上訴理由，無非係就原審對於系爭租
    約是否起算承租期間、得否提前終止系爭租約等事實之認定
    及證據之調查採認有所爭執，此本屬原審取捨證據、認定事
    實之職權行使範圍，上訴人亦未具體表明原判決有何不適用
    法規、適用法規不當或民事訴訟法第469條第1款至第5款所
    列各款之情形，難認上訴人已具體表明原判決有何違背法令
    情事，揆諸前開規定及說明，其上訴自非合法，應予駁回。
四、於小額訴訟之上訴程序，法院為訴訟費用之裁判時，應確定
    其費用額，民事訴訟法第436條之19第1項、第436條之32第1
    項規定甚明。本件上訴人小額訴訟之上訴，既經駁回，關於
    第二審訴訟費用自應由上訴人負擔。查本件第二審訴訟費用
    為1,500元，揆諸前開規定，應由上訴人負擔，爰確定如主
    文第2項所示。
五、據上論結，本件上訴為不合法，依民事訴訟法第436之32第1
    項、第2項、第436條之19第1項、第444條第1項前段、第95
    條、第78條，裁定如主文。
中　　華　　民　　國　　111 　年　　4 　　月　　7 　　日
                 民事第八庭審判長法  官  洪培睿
                                 
                                 法  官  吳芝瑛
                                
　　　　　　　　　　　　　　　　 法  官  黃顗雯
以上正本係照原本作成。
本裁定不得抗告。　　　　　　　　　　　　　　　　
中　　華　　民　　國　　111 　年　　4 　　月　　7 　　日
                                 書記官  江俐陵